【裁判字號】    88,交易,351
【裁判日期】    890110
【裁判案由】    過失傷害
【裁判全文】
臺灣臺南地方法院刑事判決                        八十八年度交易字第三五一號
    公  訴  人  臺灣台南地方法院檢察署檢察官
    被      告  甲○○
右列被告因過失傷害案件，經檢察官提起公訴（八十八年度偵字第一０三一三號），
本院判決如左：
    主  文
甲○○因過失傷害人，處有期徒刑月，如易科罰金以佰元折算壹日。
    事  實
一、甲○○於民國八十八年二月二十二日十時四十分許，駕駛車號ＴＰ─五二九八號
    自小客車，沿台南縣歸仁鄉○○路由東向西行駛，行經該路與南一五四縣道路口
    前，本應注意汽車行駛時，駕駛人應注意車前狀況，並隨時採取必要之安全措施
    ，且依當時情形又無不能注意之情形，竟疏未注意，而與同向欲左轉由乙○○所
    駕駛之ＮＭＶ─四八○號機車相撞，致乙○○頭部外傷合併腦出血等傷害。甲○
    ○於犯罪未被有偵查職權之公務員或機關發覺其為犯嫌前，即主動向警方報案自
    首，並進而接受本件裁判。
二、案經宋能昌訴由台灣台南地方法院檢察署檢察官偵查起訴。
    理  由
一、訊據被告對於右揭駕駛其自用小客車肇事致宋能昌受傷之事實坦承不諱，惟矢口
    否認伊有過失，並辯稱，本件車禍是因被害人突然左轉才會發生碰撞而造成車禍
    云云。查右揭事實，業據告訴人即被害人宋能昌於偵、審中指訴綦詳，並有道路
    交通事故調查報告表乙紙及照片多幀附卷可稽，被害人宋能昌確因本件車禍受傷
    ，復有診斷證明書影本三紙附卷可稽。按駕駛人應注意車前狀況，並隨時採取必
    要之安全措施，道路交通安全規則第九十四條第三項定有明文。被告駕車行經上
    揭肇事路段，自應注意依上述道路交通安全規則之規定行車，以策安全，且依當
    時天候、路狀等客觀情況，尚無不能注意之情形，竟疏未注意車前狀況，並採取
    必要之安全措施，以致肇事，致被害人受傷，被告之行為自應認為有過失。台灣
    省台南區車輛行車事故鑑定委員會，亦認為被告為肇事次因，有該委員會鑑定意
    見書附卷可參，益徵被告之行為應有過失。而其過失行為與被害人之受傷間，具
    有相當因果關係。事證已臻明確，被告所辯，顯係卸責之詞，不足採信，其過失
    傷害之犯行，堪予認定。
二、核被告所為係犯刑法第二百八十四條第一項前段之過失傷害罪。被告於犯罪未被
    有偵查職權之公務員或機關發覺其為犯嫌前，即主動向警方報案自首，並進而接
    受本件裁判，應依刑法第六十二條前段規定減輕其刑。爰審酌被告之品性、犯罪
    後不肯坦承，且始終未與被害人達成和解等一切情狀，量處如主文所示之刑，並
    諭知易科罰金之折算標準，以資懲儆。
據上論斷，應依刑事訴訟法第二百九十九條第一項前段、刑法第二百八十四條第一項
前段、第六十二條前段、第四十一條、罰金罰鍰提高標準條例第一條前段、第二條，
判決如主文。
本案經檢察官吳勇輝到庭執行職務
中      華      民      國      八十九      年      一      月    十    日
                                      臺灣臺南地方法院交通法庭
                                          法  官
附錄論罪科刑法條
刑法第二百八十四條第一項：
因過失傷害人者，處六月以下有期徒刑、拘役或五百元以下罰金，致重傷者，處一年
以下有期徒刑、拘役或五百元以下罰金。


司法院資訊處製作；財團法人民間司法改革基金會備份。
